---
title: "ENAHO"
output: 
  html_notebook:
    number_sections: true
    toc: yes
  editor_options:
    markdown:
      canonical: false        
---

# ENAHO - Peru

La Encuesta Nacional de Hogares es la investigación que permite al Instituto Nacional de Estadística e Informática (INEI) desde el año 1995, efectuar el seguimiento de los indicadores sobre las condiciones de vida.

The National Household Survey is the research that allows the National Institute of Statistics and Informatics (INEI) since 1995, to monitor the indicators on living conditions.

**Source:**

-   [https://www.datosabiertos.gob.pe/dataset/encuesta-nacional-de-hogares-enaho-2020-instituto-nacional-de-estadística-e-informática-inei](https://www.datosabiertos.gob.pe/dataset/encuesta-nacional-de-hogares-enaho-2020-instituto-nacional-de-estadística-e-informática-inei){.uri}

-   <http://iinei.inei.gob.pe/microdatos/>

- http://webinei.inei.gob.pe/anda_inei/index.php/catalog/613/datafile/

## Setup

```{r include=FALSE}
rm(list = ls())
```

```{r include=FALSE}
library(dplyr)
library(data.table)
library(here)
library(tictoc)
```

```{r include=FALSE}
source("../../script/r/dataset/download_dataset.R")
```

## Download dataset

```{r include=FALSE}
download_file("http://iinei.inei.gob.pe/iinei/srienaho/descarga/CSV/737-Modulo01.zip") # Household
download_file("http://iinei.inei.gob.pe/iinei/srienaho/descarga/CSV/737-Modulo02.zip") # People
download_file("http://iinei.inei.gob.pe/iinei/srienaho/descarga/CSV/737-Modulo03.zip") # Education
download_file("http://iinei.inei.gob.pe/iinei/srienaho/descarga/CSV/737-Modulo05.zip") # Incomes
```

```{r}
DATASET_ENAHO_100 <- paste(DATA_RAW_PATH, "ENAHO/737-Modulo01/Enaho01-2020-100.csv", sep = "/") # Household
DATASET_ENAHO_200 <- paste(DATA_RAW_PATH, "ENAHO/737-Modulo02/Enaho01-2020-200.csv", sep = "/") # People
DATASET_ENAHO_300 <- paste(DATA_RAW_PATH, "ENAHO/737-Modulo03/Enaho01A-2020-300.csv", sep = "/") # Education
DATASET_ENAHO_500 <- paste(DATA_RAW_PATH, "ENAHO/737-Modulo05/Enaho01A-2020-500.csv", sep = "/") # Incomes
```

## Household level

**Variables**

1. **CONGLOME**: Número de conglomerado 
2. **VIVIENDA**: Número de selección de vivienda
3. **HOGAR**: Número secuencial del hogar
4. **UBIGEO**: Ubicación geográfica
5. **DOMINIO**: Dominio Geográfico (1 Costa Norte, 2 Costa Centro, 3 Costa Sur, 4 Sierra Norte, 5 Sierra Centro, 6 Sierra Sur, 7 Selva, 8 Lima Metropolitana)
6. **ESTRATO**: Número secuencial del hogar
    (Estrato Geográfico 
     1 De 500 000 a más habitantes. 
     2 De 100 000 a 499 999 habitantes. 
     3 De 50 000 a 99 999 habitantes. 
     4 De 20 000 a 49 999 habitantes. 
     5 De 2 000 a 19 999 habitantes. 
     6 De 500 a 1 999 habitantes. 
     7 Área de Empadronamiento Rural (AER) Compuesto 
     8 Área de Empadronamiento Rural (AER) Simple)


```{r}
tic("Reading")
enaho_household <- 
  fread(
    DATASET_ENAHO_100,
    data.table = FALSE,
    sep = ",",
    encoding = "Latin-1",
    select = c("CONGLOME", "VIVIENDA", "HOGAR", "UBIGEO", "DOMINIO", "ESTRATO"),
    colClasses = c("CONGLOME" = "integer",
                   "VIVIENDA" = "integer",
                   "HOGAR" = "integer",
                   "UBIGEO" = "character",
                   "DOMINIO" = "integer",
                   "ESTRATO" = "integer"
                   )
  )
toc()
```
```{r}
enaho_household
```

## People level

**Variables**

1. **CONGLOME**: Número de conglomerado 
2. **VIVIENDA**: Número de selección de vivienda
3. **HOGAR**: Número secuencial del hogar
4. **CODPERSO**: Número de orden de la persona 
5. **UBIGEO**: Ubicación geográfica
6. **DOMINIO**: Dominio Geográfico (1 Costa Norte, 2 Costa Centro, 3 Costa Sur, 4 Sierra Norte, 5 Sierra Centro, 6 Sierra Sur, 7 Selva, 8 Lima Metropolitana)
7. **ESTRATO**: Número secuencial del hogar
    (Estrato Geográfico 
     1 De 500 000 a más habitantes. 
     2 De 100 000 a 499 999 habitantes. 
     3 De 50 000 a 99 999 habitantes. 
     4 De 20 000 a 49 999 habitantes. 
     5 De 2 000 a 19 999 habitantes. 
     6 De 500 a 1 999 habitantes. 
     7 Área de Empadronamiento Rural (AER) Compuesto 
     8 Área de Empadronamiento Rural (AER) Simple)
8. **P203**:  ¿Cuál es la relación de parentesco con el jefe del hogar? 
     0 Panel (No Presente el año actual) 
     1 Jefe(a) 
     2 Esposa(o)/compañero(a) 
     3 Hijo(a)/Hijastro(a) 
     4 Yerno/Nuera 
     5 Nieto(a) 
     6 Padres/Suegros 
     7 Otros parientes 
     8 Trabajador Hogar 
     9 Pensionista 
     10 Otros no parientes 
     11 Hermano(a)
9. **P207**: Sexo (1 Hombre, 2 Mujer)
10. **P208A**: ¿ Qué edad tiene en años cumplidos ? - En años 99 Missing value 
11. **P209**  ¿Cuál es su estado civil o conyugal? (1 Conviviente, 2 Casado(a), 3 Viudo(a), 4 Divorciado(a), 5 Separado(a), 6 Soltero(a))

```{r}
tic("Reading")
enaho_people <- 
  fread(
    DATASET_ENAHO_200,
    data.table = FALSE,
    sep = ",",
    encoding = "Latin-1",
    select = c("CONGLOME", "VIVIENDA", "HOGAR", "CODPERSO", "UBIGEO", "DOMINIO", "ESTRATO",
               "P203", "P207", "P208A", "P209"),
    colClasses = c("CONGLOME" = "integer",
                   "VIVIENDA" = "integer",
                   "HOGAR" = "integer",
                   "CODPERSO" = "integer",
                   "UBIGEO" = "character",
                   "DOMINIO" = "integer",
                   "ESTRATO" = "integer",
                   "P203" = "integer",
                   "P207" = "integer",
                   "P208A" = "integer",
                   "P209" = "integer"
                   )
  )
toc()
```

```{r}
enaho_people
```
## Education

**Variables**

1. **CONGLOME**: Número de conglomerado 
2. **VIVIENDA**: Número de selección de vivienda
3. **HOGAR**: Número secuencial del hogar
4. **CODPERSO**: Número de orden de la persona 
5. **UBIGEO**: Ubicación geográfica
6. **DOMINIO**: Dominio Geográfico (1 Costa Norte, 2 Costa Centro, 3 Costa Sur, 4 Sierra Norte, 5 Sierra Centro, 6 Sierra Sur, 7 Selva, 8 Lima Metropolitana)
7. **ESTRATO**: Número secuencial del hogar
    (Estrato Geográfico 
     1 De 500 000 a más habitantes. 
     2 De 100 000 a 499 999 habitantes. 
     3 De 50 000 a 99 999 habitantes. 
     4 De 20 000 a 49 999 habitantes. 
     5 De 2 000 a 19 999 habitantes. 
     6 De 500 a 1 999 habitantes. 
     7 Área de Empadronamiento Rural (AER) Compuesto 
     8 Área de Empadronamiento Rural (AER) Simple)
8. **P300A**:  ¿ Cuál es el idioma o lengua materna que aprendió en su niñez ?  
     1 Quechua 
     2 Aimara 
     3 Otra lengua nativa 
     4 Castellano 
     6 Portugués 
     7 Otra lengua extranjera 
     8 No escucha/no habla 
     9 Lengua de señas peruanas 
     10 Ashaninka
     11 Awajun/Aguaruna
     12 Shipibo-Konibo 
     13 Shawi/Chayahuita 
     14 Matsigenka/Machiguenga 
     15 Achuar
9. **P301A**: ¿ Cuál es el último año o grado de estudios y nivel que aprobó ? - Nivel 
    1 Sin nivel 
    2 Educaion inicial 
    3 Primaria incompleta 
    4 Primaria completa 
    5 Secundaria Incompleta 
    6 Secundaria completa 
    7 Superior no universitaria incompleta 
    8 Superior no Universitaria completa 
    9 Superior Universitaria Incompleta 
    10 Superior Universitaria Completa 
    11 Maestria/doctorado 
    12 Básica especial 
    99 Missing value

```{r}
tic("Reading")
enaho_education <- 
  fread(
    DATASET_ENAHO_300,
    data.table = FALSE,
    sep = ",",
    encoding = "Latin-1",
    select = c("CONGLOME", "VIVIENDA", "HOGAR", "CODPERSO", "UBIGEO", "DOMINIO", "ESTRATO",
               "P300A", "P301A"),
    colClasses = c("CONGLOME" = "integer",
                   "VIVIENDA" = "integer",
                   "HOGAR" = "integer",
                   "CODPERSO" = "integer",
                   "UBIGEO" = "character",
                   "DOMINIO" = "integer",
                   "ESTRATO" = "integer",
                   "P300A" = "integer",
                   "P301A" = "integer"
                   )
  )
toc()
```

```{r}
enaho_education
```
## Incomes

1. **CONGLOME**: Número de conglomerado 
2. **VIVIENDA**: Número de selección de vivienda
3. **HOGAR**: Número secuencial del hogar
4. **CODPERSO**: Número de orden de la persona 
5. **UBIGEO**: Ubicación geográfica
6. **DOMINIO**: Dominio Geográfico (1 Costa Norte, 2 Costa Centro, 3 Costa Sur, 4 Sierra Norte, 5 Sierra Centro, 6 Sierra Sur, 7 Selva, 8 Lima Metropolitana)
7. **ESTRATO**: Número secuencial del hogar
    (Estrato Geográfico 
     1 De 500 000 a más habitantes. 
     2 De 100 000 a 499 999 habitantes. 
     3 De 50 000 a 99 999 habitantes. 
     4 De 20 000 a 49 999 habitantes. 
     5 De 2 000 a 19 999 habitantes. 
     6 De 500 a 1 999 habitantes. 
     7 Área de Empadronamiento Rural (AER) Compuesto 
     8 Área de Empadronamiento Rural (AER) Simple)
8. **P501** La semana pasada del...al ...tuvo Ud. algún trabajo? (1 Si, 2 No, 9 Missing Value)
9. **P505**  ¿Cuál es la ocupación principal que desempeño? (revisión CIOU-88) 999 Missing value
10. **P505R4** ¿Cuál es la ocupación principal que desempeño? (revisión CIOU-2015) 9999 Missing value
11. **P524A1** Ingreso total-monto (S/.) 999999 Missing value

```{r}
tic("Reading")
enaho_incomes <- 
  fread(
    DATASET_ENAHO_500,
    data.table = FALSE,
    sep = ",",
    encoding = "Latin-1",
    select = c("CONGLOME", "VIVIENDA", "HOGAR", "CODPERSO", "UBIGEO", "DOMINIO", "ESTRATO",
               "P501", "P505", "P505R4", "P524A1"),
    colClasses = c("CONGLOME" = "integer",
                   "VIVIENDA" = "integer",
                   "HOGAR" = "integer",
                   "CODPERSO" = "integer",
                   "UBIGEO" = "character",
                   "DOMINIO" = "integer",
                   "ESTRATO" = "integer",
                   "P501" = "integer",
                   "P505" = "integer",
                   "P505R4" = "integer",
                   "P524A1" = "numeric"
                   )
  )
toc()
```

```{r}
enaho_incomes
```



